【裁判字號】    99,上易,44
【裁判日期】    990330
【裁判案由】    返還停車位等
【裁判全文】
臺灣高等法院臺中分院民事判決  99年度上易字第44號
上  訴  人  乙○○
訴訟代理人  李效文律師
被  上訴人  甲○○
上列當事人間請求返還停車位等事件，上訴人對於民國98年11月
09日臺灣臺中地方法院98年度訴字第1583號第一審判決提起上訴
，本院於99年3月16日言詞辯論終結，判決如下：
    主  文
上訴駁回。
第二審訴訟費用由上訴人負擔。
    事實及理由
一、按判決書內應記載之事實，得引用第一審判決。當事人提出
    新攻擊或防禦方法者，應併記載之。判決書內應記載之理由
    ，如第二審關於攻擊或防禦方法之意見及法律上之意見與第
    一審判決相同者，得引用之；如有不同者，應另行記載。關
    於當事人提出新攻擊或防禦方法之意見，應併記載之。民事
    訴訟法第 454條定有明文。本件經核第一審之判決所認定之
    事實及為上訴人敗訴之理由，並無不合，應予維持，茲引用
    第一審記載之事實及理由，並就上訴人上訴理由補充理由，
    合先敘明。
二、上訴意旨略以：上訴人交付予被上訴人之車位使用證明書「
    上層」之記載有誤，因「藝林園一期大樓」管理委員會所核
    發停車證已廢止、停止換發，兩造同意無庸更正；雖然簽約
    當時，因被上訴人所購買之建物與停車位之配屬與停車證內
    容不符，但上訴人為履行合約，已向管理委員會辦理被上訴
    人所購買建物（289-1號2樓）配屬車位由原本編號13上層變
    更為編號13下層機械停車位登記後，再與被上訴人會同補登
    載於買賣合約書上，再為產權移轉登記；顯見兩造有關系爭
    停車位買賣標的係下層停車位無疑。又藝林園一期大樓停車
    位編號13確係下層車位，與買賣契約所載一致。被上訴人除
    箱型車外，另有銀灰色轎車可停入地下層停車位。
    上訴聲明：原判決廢棄。被上訴人應將坐落台中市○○區○
    ○段2085建號即門牌號碼大進街 289號地下一層，編號14號
    之機械式上層停車位，遷交予上訴人，並自97年3月1日起至
    將上開編號14號之機械式上層停車位遷交予上訴人之日止，
    按每日50元計算賠償金額；第一、二審訴訟費用由被上訴人
    負擔。
三、被上訴人則補陳：依其若係購買下層停車位，將無法將所有
    箱型車停入車位；上訴人帶看車位時將車直接開至上層停放
    ，地下車位無法直接看到；否認有協議變更所購建物配屬車
    位及另有銀灰色轎車之事實。
四、得心證之理由：
    查藝林園一期大樓停車位編號13確係下層停車位配屬於門牌
    號碼大進街289-2號2樓（2D）、而編號14則係上層停車位，
    配屬於門牌號碼大進街289-1號2樓（2C）；兩造間買賣標的
    則為門牌號碼大進街 289-1號（2C），此經證人即大樓管理
    委員會主任委員阮菊明於原審到庭結證明確（見原審卷第94
    頁反面），並有該證人所提出之車位使用所有人明細表附卷
    足證（見原審卷第 103頁）。是藝林園一期大樓停車位編號
    13與14係同一停車位置上、下層停車位，該大樓並非將上下
    層停車位編為編號13上層及編號13下層停車位，洵堪認定。
    則車位使用權證明書（見原審卷第77頁）上所載「機械式車
    位上層，編號第13號」不動產買賣契約書（見原審卷第15頁
    ）上所載「機械式下層編號13號」；收據暨簡約（見原審卷
    第74頁）上所載「車位編號13號機下」，互有矛盾且與上開
    車位使用所有人明細表不符。從而原審認兩造間之買賣契約
    文字內容，就停車位之買賣約定，究係以「車位編號13號」
    為準？抑係以「機械式下層車位」為據？尚有未明，而須另
    行探求當事人立約時之真意為斷。並進而參酌證人林宇綺、
    陳麗君、阮菊明之證詞及車位使用權證明書、不動產買賣契
    約書、收據暨簡約等認定上訴人所出售予被上訴人之停車位
    係機械式上層車位，而非下層車位，其論理並無違誤。至於
    上訴人主張被上訴人除箱型車外，另有銀灰色轎車可停入地
    下層停車位云云，為被上訴人所否認，上訴人又無法舉證證
    明，自難信其上開主張為真實。證人丙○○於本院證稱：不
    知道被上訴人有與上訴人協議更換車位之事（見本院卷第63
    頁反面）及證人林宇綺於本院證稱被上訴人看屋時上訴人所
    指停車位就是如本院卷第32頁所附照片的位置，位置沒有上
    下，直接停進去（見本院卷第29頁正面、第30頁正面），均
    不足以證明上訴人主張之事實，原審判決並無違誤。上訴人
    上訴仍執陳詞指摘原判決不當，求予廢棄改判，為無理由，
    應予駁回其上訴。至於被上訴人請求傳訊證人丁○○及上訴
    人請求履堪現場，均不影響上開判斷結論，爰不予調查，併
    此敘明。
五、據上論結，本件上訴為無理由，依民事訴訟法第449條第1項
    、第78條、第454條，判決如主文。
中    華    民    國    99    年    3     月   30     日
              民事第三庭  審判長法  官  陳照德
                                法  官  曾謀貴
                                法  官  李平勳
以上正本係照原本作成。
不得上訴。
                                書記官  江丞晏
中    華    民    國    99    年    3     月   30     日

司法院資訊處製作；財團法人民間司法改革基金會備份。
